臺灣新北地方法院板橋簡易庭小額民事判決
110年度板小字第3675號
原      告  詹燿鴻  
被      告  陳錦華  

上列當事人間請求侵權行為損害賠償事件，於中華民國110年12
月14日辯論終結，本院判決如下：
    主  文
被告應給付原告新臺幣壹萬元，及自民國一百一十年四月二十日
起至清償日止，按年息百分之五計算之利息。
原告其餘之訴駁回。
本件無應負擔之訴訟費用額。
本判決原告勝訴部分得假執行，但被告以新臺幣壹萬元為原告預
供擔保後，得免為假執行。
原告其餘假執行之聲請駁回。
    事實及理由要領
一、原告主張：被告於民國（下同）109 年11月7 日6 時15分許
    ，在新北市○○區○○路0 段00號旁巷口，因行車糾紛問題與原
    告發生爭執，心生不滿，基於公然侮辱之犯意，在不特定之
    人得共見共聞下，於馬路上公然對原告辱罵: 「雞掰、拎娘
    卡好」，足以貶損原告之名譽及社會評價。為此，爰依侵權
    行為損害賠償之法律關係提起本訴，求為判決：被告應給付
    原告新台幣（下同）50,000元及自起訴狀繕本送達之翌日起
    至清償日止，按年息百分之5計算之利息等語。
二、被告則辯以：原告請求金額太高，僅願意賠償5,000元至
　　6,000元各等語。
三、經查：
（一）原告主張被告以「拎娘卡好」等語辱罵原告，足以貶損原
      告之人格及名譽，此部分業經本院刑事庭以110年度簡字
      第1096號刑事簡易判決認定被告犯公然侮辱罪，科罰金新
      臺幣壹仟元，如易服勞役，以新臺幣壹仟元折算壹日，此
      有該刑事簡易判決書在卷可稽，是原告此部分主張，應堪
      認為真實。
（二）按因故意或過失，不法侵害他人之權利者，負損害賠償責
      任。故意以背於善良風俗之方法，加損害於他人者亦同。
      又不法侵害他人之身體、健康、名譽、自由、信用、隱私
      、貞操，或不法侵害其他人格法益而情節重大者，被害人
      雖非財產上之損害，亦得請求賠償相當之金額。其名譽被
      侵害者，並得請求回復名譽之適當處分，民法第184條第1
      項、第195條第1項分別定有明文。被告因前揭侵權行為，
      致原告名譽受損，揆諸首揭規定，自應負損害賠償責任。
      則原告得請求被告賠償之金額，本院審酌被告前揭公然侮
      辱行為，有使原告於社會上之受信賴程度降低之可能，而
      侵害原告之名譽，並審酌兩造社會經濟地位等一切情狀，
      認為原告請求之精神慰撫金50,000元，尚嫌過高，應予核
      減為10,000元為適當，是其逾此範圍之部分即不應准許。
      至原告另主張被告亦以「雞掰」等語辱罵原告之侵權行為
      部分，並非檢察官起訴書所載之犯罪，此有該起訴書影本
      在卷可憑。原告此部分之主張，難認有據，委無足取。
（三）從而，原告依侵權行為之法律關係訴請被告給付1萬元，
      及自起訴狀繕本送達翌日即110年4月20日起至清償日止，
      按年利率百分之5計算之利息，為有理由，應予准許；至
      逾此部份之請求，則無理由，應予駁回，其餘假執行之聲
      請，即失附麗，應併駁回。
四、本件原告勝訴部分係民事訴訟法第436條之8所定之小額訴訟
    事件，而為被告敗訴之判決，應依同法第436條之20之規定
    ，依職權宣告假執行。
五、本件判決基礎俱已臻明確，兩造其餘攻防方法及訴訟資料經
    本院審酌後，核與判決不生影響，無逐一論駁之必要，併此
    敘明。
中　　華　　民　　國　　111 　年　　1 　　月　　11　　日
                  臺灣新北地方法院板橋簡易庭
                      法      官  李崇豪
上列為正本係照原本作成。
如不服本判決，應於收受送達後20日內以違背法令為理由向本院
提出上訴狀（上訴理由依法應表明一、原判決所違背之法令及其
具體內容。二、依訴訟資料可認為原判決有違背法令之具體事實
。）如於本判決宣示後送達前提起上訴者，應於判決送達後20日
內補提上訴理由書（須附繕本），如未於上訴後20日內補提合法
上訴理由書，法院得逕以裁定駁回上訴。
中　　華　　民　　國　　111 　年　　1 　　月　　11　　日
                      書  記  官  葉子榕